臺灣臺南地方法院民事裁定
111年度全字第13號
聲  請  人  優肯航太科技股份有限公司

法定代理人  蘇沛倫  
相  對  人  立恆五金有限公司

法定代理人  盧靜怡  
上列當事人間確認投資關係不存在事件，聲請人反訴請求相對人
給付投資利潤（本院110年度訴字第42號），並聲請假扣押，本
院裁定如下：
    主  文
聲請駁回。
聲請程序費用由聲請人負擔。
    理  由
一、聲請意旨如附件所載。　　
二、按債權人就金錢請求或得易為金錢請求之請求，欲保全強制
    執行者，得聲請假扣押；假扣押，非有日後不能強制執行或
    甚難執行之虞者，不得為之；請求及假扣押之原因，應釋明
    之。前項釋明如有不足，而債權人陳明願供擔保或法院認為
    適當者，法院得定相當之擔保，命供擔保後為假扣押。分據
    民事訴訟法第522條第1項、第523條第1項、第526條第1項及
    第2項所規定。故須「有日後不能強制執行或甚難執行之虞
    」之情事，始得對債務人聲請假扣押，債權人主觀上之疑慮
    或債務人單純否認權利，並不該當。又債權人就假扣押之原
    因，依法有釋明之義務，需提出可使法院信其主張大致為真
    實之證據，必待釋明有所不足，債權人陳明願供擔保後，始
    得准為假扣押。債權人若未依法表明假扣押之原因，或雖有
    表明原因但未釋明，均不符合假扣押之要件（最高法院99年
    度台抗字第210號裁定參照）。
三、經查：
　㈠聲請人主張其對相對人有新臺幣300萬元之債權，業於本院另
    案110年度訴字第42號訴訟（下稱本案訴訟），提起反訴請
    求給付上開款項等情，依聲請人於本案訴訟提出之證據，固
    堪認其對於假扣押之請求已為釋明。
　㈡惟就假扣押之原因，聲請人雖陳稱：相對人高度可能利用通
    謀虛偽之手段，將公司資產轉移予第三人，再借殼經營，脫
    免規避對聲請人之清償責任，致其將來不能強制執行或甚難
    執行之虞等情詞，惟未提出證據以為釋明，此部分主張純屬
    其主觀之疑慮或臆測，並不該當假扣押原因之釋明，縱聲請
    人陳明願供擔保以補釋明之不足，惟其對於假扣押之原因既
    未釋明，揆諸上開說明，法院仍不得為命供擔保後假扣押之
    裁定。從而，本件假扣押之聲請，於法不合，應予駁回。
　㈢又聲請人於本案訴訟併請求供擔保得為假執行，並經本案一
    審判決宣告之，故聲請人已得依本案一審判決，對相對人之
    財產為假執行，亦無再為假扣押之必要，附此敘明。
四、依民事訴訟法第95條、第78條，裁定如主文。
中　　華　　民　　國　　111 　年　　3 　　月　　23　　日
                  民事第五庭　法  官  陳淑卿
以上正本係照原本作成。
如不服本裁定，應於裁定送達後10日內，以書狀向本院司法事務
官提出異議。
中　　華　　民　　國　　111 　年　　3 　　月　　25　　日
                              書記官  謝璧卉